# Carlos Roberto Chavarria Vega

# Software Developer

▶ Portfolio

#### **RESUMEN**

Desarrollador Full Stack experimentado con más de 4 años de experiencia en la optimización de aplicaciones web utilizando los principales marcos de JavaScript, incluyendo Next.js, React, Angular y Node. js. Apasionado por colaborar en proyectos innovadores y crear soluciones web de vanguardia con las últimas tecnologías. Un historial comprobado en la gestión de proyectos independientes y en la entrega de plataformas receptivas y centradas en el usuario. En busca de nuevas oportunidades para aprovechar y expandir mis habilidades.

#### **EXPERIENCIA LABORAL**

#### **Full Stack Developer**

Freelance

05/2019 - present San Carlos, Costa Rica

Contribuí al desarrollo de aplicaciones web receptivas para diversos clientes en diversas industrias utilizando tecnologías de vanguardia como React, Next.js, Node.js, GraphQL y Express.js.

- Contribuí al desarrollo y mejora del sistema de procesamiento de admisiones para un grupo de universidades, asegurando un procesamiento eficiente y simplificado de las aplicaciones.
- Implementé el procesamiento de pagos de impuestos de admisión universitaria utilizando la plataforma PayPal, mejorando la eficiencia y seguridad del sistema de pago.
- Colaboré en la construcción de un sistema de procesamiento de datos, mejorando el análisis e interpretación de datos generados por data scientists.
- Implementé metodologías de prueba de código para detectar y corregir errores y desafíos técnicos tanto antes como después de la implementación.
- Integré servicios de AWS para implementar, escalar y monitorear una aplicación interna de procesamiento de datos en una startup científica.

#### Desarrollador de Aplicaciones Junior

Fundación Omar Dengo

Contribuí al desarrollo de una aplicación web educativa utilizando tecnologías como PHP y el framework Slim, Ajax, JavaScript, jQuery, HTML5, CSS, Bootstrap y SOL Server

- Trabajé dentro de la metodología de desarrollo Scrum, logrando una tasa de finalización del 95% para las tareas de sprint.
- Colaboré estrechamente con los equipos de diseño para cumplir con los requisitos de desarrollo y mejorar la experiencia general del usuario.

07/2018 – 12/2018 San José, Costa Rica

#### **HABILIDADES**

- **Stack Principal**: React, Node.js, Next.js, Express.js, Javascript, Typescript, Tailwind, MaterialUI, Graphql, Sequelize, Bootstrap, HTML5, CSS3.
- Stack Secundario: Angular 2+, .Net, .Net Core, C#, Entity Framework, Redux, AngularJs.
- Bases de Datos: MySql, SQL Server, PostgreSQL, MongoDB, DynamoDB, Oracle 10g.
- Pruebas de Código: Jest, Jasmine, React testing library, Wallaby.js.
- CMS: Contentful, Netlify, Prismic.
- DevOps: AWS tools such as EC2 instances, Lambda functions, Cognito, Amplify, S3, SNS, SQS, CI/CD.
- Gestores de Paquetes: npm, yarn, pnpm.
- Sistemas Operativos: Windows and Linux.
- Sistemas de Control de Versiones: git, GitHub, GitLab, BitBucket, CodeCommit.
- Metodologías Ágiles: Scrum.

#### **IDIOMAS**

Inglés 

● ● ● ● ● Español 

● ● ● ● ●

## **HABILIDADES BLANDAS**

- Adaptabilidad, capaz de trabajar en una variedad de entornos, proyectos y pilas de tecnología.
- Autodidacta, proactivo y dispuesto a aprender nuevas tecnologías.
- Atención al detalle.
- Capacidad para trabajar en equipos.
- Persistencia y perseverancia para obtener los resultados deseados.

# **EDUCACIÓN**

### Ingeniería en Sistemas de la Información Universidad Latina de Costa Rica

02/2014 - 04/2018

## **CERTIFICADOS**

• Scrum Fundamentals Certified (SFC) ∅

# **REFERENCIAS**

**Byron López Cabezas**, *Senior Software Developer*, Smash Costa Rica merlin2010@gmail.com, (506) 8885-5539